Minutes et répertoires du notaire François MOUCHET, 24 décembre 1839 - 31 juillet 1873 (étude XX)
Archives nationales
- Répertoire(s) de François MOUCHET, 13 juillet 1839 - 28 avril 1880; MC/RE/XX/16 - MC/RE/XX/21
  - Répertoire. 1847, 22 mars - 1852, 10 janvier, 22 mars 1847 - 10 janvier 1852; MC/RE/XX/17
    - Succession, liquidation, approbation., 30 juillet 1851
      Or celle-ci est rattachée matériellement à un autre acte conservé dans les minutes de ce même notaire pour la période de juillet 1851 (la date exacte de l'autre acte est mentionnée dans la colonne 'minutes' du répertoire du notaire).
    - Obligation, emprunt, 10000f., 1er août 1851
      Nom, qualité: (M.) Hig, Francois Philippe.
      Domicile: Paris (Paris) rue de Rambuteau, 50.
      Nom, qualité: (M.) Pinget, Francois Theodore.
    - Succession, liquidation, approbation., 4 août 1851
    - Société, dépôt de pieces, modification de statuts de société., 25 août 1851
    - Quittance, reglement de dettes, 20000f., 25 août 1851
      Domicile: Lemeix (Côte-d'Or)
    - Mariage, consentement., 3 septembre 1851
      Nom, qualité: (M.) Exelmans.
      Profession: marechal, Paris.
      Domicile: Paris (Paris) Grande Chancelerie.
      Relations: père de l'intervenant 2.
      Nom, qualité: (M.) Exelmans, Maurice Joseph
    - Succession, liquidation, partage., 4 septembre 1851
    - Proces verbal d'enchères, remise, fonds de commerce, mise à prix, 200f, Paris (Paris) rue Saint-Lazare, 132., 4 septembre 1851
      Domicile: Paris (Paris) rue Saint-Lazare, 132
      Or celle-ci est rattachée matériellement à un autre acte conservé dans les minutes de ce même notaire pour la période de août 1851 (la date exacte de l'autre acte est mentionnée dans la colonne 'minutes' du répertoire du notaire).
    - Decharge, legs., 10 septembre 1851
      Nom, qualité: (Mme ou Mlle) Meneval de, Ainee Alexandrine Marie.
      Relations: épouse de l'intervenant 2, legataire de l'intervenant 4.
      Nom, qualité: (M.) Mouzinho de Silveira, Jean.
      Relations: héritiers de l'intervenant 4.
      Relations: veuve de l'intervenant 5.
    - Consentement., 11 septembre 1851
      Nom, qualité: (Mme ou Mlle) Bonnet, Euphigenie.
      Nom, qualité: (M.) Chapelain, Gabriel Romain.
    - Procuration générale., 13 septembre 1851
      Nom, qualité: (Mme ou Mlle) Many, Aurelie Felicite.
      Domicile: Paris (Paris) rue des Martyrs, 15.
      Nom, qualité: (M.) Lemoine, Francois Guillaume.
      Domicile: Paris (Paris) rue Taitbout, 2
    - Decharge, legs., 13 septembre 1851
      Nom, qualité: (Mme ou Mlle) Mouton, Adelaide Michel Josephine.
      Nom, qualité: (M.) Bonnel de Longchamp, Jacques Louis Victor.
    - Quittance, paiement d'adjudication de fonds de commerce (3), 41000f, Paris (Paris) rue l'Eveque, 1 X cour-Fontaine, 2., 13 septembre 1851
    - Succession, liquidation., 17 septembre 1851
      Domicile: Paris (Paris) rue des Capucines, 18.
      Domicile: Paris (Paris) rue des Capucines, 18
    - Tutelle, compte., 19 septembre 1851
      Nom, qualité: (M.) Lacmus, Louis Edouard.
    - Quittance, paiement de rente viagere, 1200f., 20 septembre 1851
      Nom, qualité: (Mme ou Mlle) Boulanger, Marie Marguerite Prudence.
      Domicile: Paris (Paris) rue Neuve-Coquenard, 25.
      Nom, qualité: (M.) Peuvergne, Hugues.
      Domicile: Paris (Paris) rue Neuve-Coquenard, 21.
      Nom, qualité: (M.) Die, Jean Jacques.
      Domicile: Paris (Paris) rue Neuve-Coquenard, 28
    - Declaration, depot., 23 septembre 1851
      Nom, qualité: (M.) Charassin, Frederic.
      Domicile: Paris (Paris) rue d'Assas, 4.
      Nom, qualité: (Mme ou Mlle) Bocquet-Liancourt
    - Quittance, reglement de dette, 750f., 26 septembre 1851
      Nom, qualité: (Mme ou Mlle) Dupont, Catherine Victoire.
      Domicile: Paris (Paris) rue de la Michodiere, 24.
      Nom, qualité: (M.) Gillet, Edme Come Nicolas Alexis.
      Nom, qualité: (M.) Adam, Jacques Joseph.
      Domicile: Pont-sur-Seine (Manche)
      Or celle-ci est rattachée matériellement à un autre acte conservé dans les minutes de ce même notaire pour la période de mai 1845 (la date exacte de l'autre acte est mentionnée dans la colonne 'minutes' du répertoire du notaire).
    - Desistement de plainte., 1er octobre 1851
    - Procuration., 3 octobre 1851
      Nom, qualité: (M.) Montesquiou-Fezensac de, Pierre Francois Henri.
      Domicile: Paris (Paris) rue Saint-Dominique, 95.
      Nom, qualité: (M.) Montesquiou-Fezensac de, Auguste Henri Fernand.
      Domicile: Paris (Paris) rue Saint-Dominique, 21
    - Certificat de vie., 7 octobre 1851
      Nom, qualité: (Mme ou Mlle) Huet, Therese Claudine.
      Domicile: Paris (Paris) rue du Faubourg-St-Honore, 115
    - Quittance, reglement de dette, 8200f., 14 octobre 1851
      Nom, qualité: (M.) Villedieu.
      Domicile: Coutances (Nord)
      Or celle-ci est rattachée matériellement à un autre acte conservé dans les minutes de ce même notaire pour la période de novembre 1846 (la date exacte de l'autre acte est mentionnée dans la colonne 'minutes' du répertoire du notaire).
    - Succession, decharge., 14 octobre 1851
      Profession: colonel d'artillerie (retraite).
    - Quittance, reglement de dette, 25104f., 15 octobre 1851
      Nom, qualité: (M.) Boselli, Jules.
      Domicile: Chalons (Isère).
      Nom, qualité: (M.) Bernard, Jerome Alexandre Florentin.
      Or celle-ci est rattachée matériellement à un autre acte conservé dans les minutes de ce même notaire pour la période de mars 1842 (la date exacte de l'autre acte est mentionnée dans la colonne 'minutes' du répertoire du notaire).
    - Mariage, dépôt de pieces., 22 octobre 1851
      Profession: employe au ministre des finances, Paris.
    - Compte d'execution testamentaire., 24 octobre 1851
    - Proces verbal de defaut., 28 octobre 1851
      Nom, qualité: (M.) Coville, Nephtale Amedee.
    - Quittance, reprise, 45928f., 28 octobre 1851
      Nom, qualité: (Mme ou Mlle) Boiscourt-Ricquebourg, Marie Ferdinande.
      Or celle-ci est rattachée matériellement à un autre acte conservé dans les minutes de ce même notaire pour la période de septembre 1851 (la date exacte de l'autre acte est mentionnée dans la colonne 'minutes' du répertoire du notaire).
    - Succession, decharge., 28 octobre 1851
    - Quittance, reglement de dette, 2000f., 4 novembre 1851
      Or celle-ci est rattachée matériellement à un autre acte conservé dans les minutes de ce même notaire pour la période de mars 1844 (la date exacte de l'autre acte est mentionnée dans la colonne 'minutes' du répertoire du notaire).
    - Decharge, paiment de legs, 4000f., 5 novembre 1851
      Nom, qualité: (M.) Garnier, Henry Armand.
      Domicile: Paris (Paris) rue Menilmontant, 75.
      Nom, qualité: (personne morale) Baudouin de Saint-Firmin (legataires Universels).
      Relations: légataires universels de l'intervenant 3.
    - Decharge, paiment de legs, 4000f., 7 novembre 1851
      Nom, qualité: (Mme ou Mlle) Duboscq, Laurence Jeanne Marie.
      Domicile: Paris (Paris) rue des Martyrs, 66.
      Nom, qualité: (personne morale) Baudoin de Saint-Firmin (legataires Universels).
    - Succession, proces verbal., 8 novembre 1851
    - Succession, partage., 8 novembre 1851
    - Procuration., 15 novembre 1851
      Nom, qualité: (M.) Mornay de, Auguste Joseph Christophe Jules.
      Domicile: Paris (Paris) rue de l'Universite, 69
    - Proces verbal d'enchères, vente, plus-value de loyer, 960f, Paris (Paris) rue Bellechasse, 6., 15 novembre 1851
      Domicile: Paris (Paris) rue Bellechasse, 6.
      Nom, qualité: (M.) Hoyau-Chartrain, Etienne Adele.
      Profession: receveur des rentes, Paris.
      Domicile: Paris (Paris) rue Sainte-Anne, 63
      Or celle-ci est rattachée matériellement à un autre acte conservé dans les minutes de ce même notaire pour la période de novembre 1851 (la date exacte de l'autre acte est mentionnée dans la colonne 'minutes' du répertoire du notaire).
    - Prorogation., 19 novembre 1851
      Nom, qualité: (M.) Robot, Francois.
      Domicile: Btignolles (Paris) rue du Boulevard, 4.
      Nom, qualité: (M.) Hamiot, Jean Marie Francois.
      Or celle-ci est rattachée matériellement à un autre acte conservé dans les minutes de ce même notaire pour la période de septembre 1841 (la date exacte de l'autre acte est mentionnée dans la colonne 'minutes' du répertoire du notaire).
    - Proces verbal d'enchères, vente, fonds de commerce de bois et charbon, 550f, Paris (Paris) rue Lamartine, 2., 19 novembre 1851
    - Prorogation., 22 novembre 1851
      Nom, qualité: (M.) Desmotes de Boigantier, Raoul Charles Philippe Joseph.
      Or celle-ci est rattachée matériellement à un autre acte conservé dans les minutes de ce même notaire pour la période de avril 1840 (la date exacte de l'autre acte est mentionnée dans la colonne 'minutes' du répertoire du notaire).
    - Quittance, subrogation, reglement de dettes, 15000., 24 novembre 1851
      Nom, qualité: (M.) Desmontes de Boigantier, Raoul Charles Philippe Joseph.
      Relations: veuve de l'intervenant 4, subrogé(e) de l'intervenant 2.
    - Succession, partage., 29 novembre 1851
    - Acte de décès, depot., 2 décembre 1851
      Nom, qualité: (Mme ou Mlle) Mornay de, Gabrielle Amilie Coelina.
      Nom, qualité: (M.) Montesquiou-Fezensac de, Francois Henri.
      Or celle-ci est rattachée matériellement à un autre acte conservé dans les minutes de ce même notaire pour la période de octobre 1851 (la date exacte de l'autre acte est mentionnée dans la colonne 'minutes' du répertoire du notaire).
    - Convention, vente, immeubles, 9148f., 8 décembre 1851
      Domicile: Nuits (Yonne).
      Domicile: Paris (Paris) rue Saint-Lazare, 14
    - Acte de décès, depot., 10 décembre 1851
    - Vente, ratification, terrain, 162250f, Paris (Paris) rue de Courcelles., 11 décembre 1851
      Nom, qualité: (M.) Noel, Leon.
      Domicile: Paris (Paris) rue Fontaine-Miliere, 41
      Or celle-ci est rattachée matériellement à un autre acte conservé dans les minutes de ce même notaire pour la période de décembre 1851 (la date exacte de l'autre acte est mentionnée dans la colonne 'minutes' du répertoire du notaire).
    - Proces verbal d'enchères, vente, maisons (2), 11000f, Clichy-la-Garenne (Hauts-de-Seine)., 14 décembre 1851
      Nom, qualité: (M.) Potele, Jean Louis.
      Nom, qualité: (Mme ou Mlle) Bouche, Catherine Euphrasie.
      Relations: épouse de l'intervenant 1.
      Nom, qualité: (Mme ou Mlle) Bouche, Antoinette Felicite.
      Relations: épouse de l'intervenant 2
    - Ratification., 16 décembre 1851
      Nom, qualité: (M.) Mergez, Paul Joseph.
      Domicile: Paris (Paris) rue de Rivoli, 18
    - Mariage, dépôt de pieces., 17 décembre 1851
    - Mariage, dépôt de pieces., 17 décembre 1851
    - Quittance., 19 décembre 1851
    - Cession, benefice d'adjudication., 19 décembre 1851
      Nom, qualité: (M.) Loyau-Chartrain, Etienne Adele.
      Domicile: Paris (Paris) rue Sainte-Anne, 63.
    - Quittance, remboursement d'emprunt, 6000f., 19 décembre 1851
      Nom, qualité: (M.) Boilleau, Nicolas.
      Domicile: Paris (Paris) rue Lafayette, 4
      Or celle-ci est rattachée matériellement à un autre acte conservé dans les minutes de ce même notaire pour la période de juillet 1840 (la date exacte de l'autre acte est mentionnée dans la colonne 'minutes' du répertoire du notaire).
    - Declaration, depot., 22 décembre 1851
      Nom, qualité: (M.) Cournol, Edme Victor Hippolyte.
      Domicile: Paris (Paris) rue de Louvois, 4.
      Nom, qualité: (M.) Moranger de
  - Répertoire. 1852, 10 janvier - 1859, 15 septembre, 10 janvier 1852 - 15 septembre 1859; MC/RE/XX/18
  - Répertoire. 1859, 16 septembre - 1865, 18 juillet, 16 septembre 1859 - 18 juillet 1865; MC/RE/XX/19
  - Répertoire. 1865, 19 juillet - 1872, 30 avril, 19 juillet 1865 - 30 avril 1872; MC/RE/XX/20
  - Répertoire. 1872, 30 avril - 1880, 28 avril, 30 avril 1872 - 28 avril 1880; MC/RE/XX/21
    Répertoire des notaires François Mouchet ( 30 avril 1872-1er août 1873), Georges-Henri Mouchet (1er août 1873-28 avril 1880).